臺灣高等法院臺南分院刑事判決　　　　　九十二年度上訴字第五六六號　　　　Ｇ
　　　上　訴　人　臺灣臺南地方法院檢察署檢察官
　　　上　訴　人
　　　即　被　告　丙　○　○
　　　右二人共同
　　　選任辯護人　洪　梅　芬　律師
　　　上　訴　人
　　　即　被　告　癸　○　○
　　　選任辯護人　楊　丕　銘
右上訴人因被告等違反毒品危害防制條例案件，不服臺灣臺南地方法院九十一年度訴
字第一三九一號中華民國九十二年四月十八日第一審判決（起訴案號：臺灣臺南地方
法院檢察署九十一年度偵字第九三二五號、第九三二六號、第九三二七號、第九四一
六號；移
本院判決如左：
      主      文
原判決關於辛○○、丙○○部分均撤銷。
辛○○販賣第二級毒品，處有期徒刑捌年陸月，扣案之安非他命柒包（驗後含包裝袋
淨重貳拾柒點零肆公克）沒收銷燬之，販賣毒品所得新臺幣貳萬元沒收，如全部或一
部不能沒收時，以其財產抵償之；又販賣第一級毒品，處無期徒刑，褫奪公權終身，
扣案之海洛因參包（驗後含包裝袋淨重參拾肆點伍伍公克）沒收銷燬之，販賣毒品所
得新臺幣拾萬元沒收，如全部或一部不能沒收時，以其財產抵償之。應執行無期徒刑
，褫奪公權終身，扣案之海洛因參包（驗後含包裝袋淨重參拾肆點伍伍公克）、安非
他命柒包（驗後含包裝袋淨重貳拾柒點零肆公克）沒收銷燬之，販賣毒品所得新臺幣
拾貳萬元沒收，如全部或一部不能沒收時，以其財產抵償之。
丙○○意圖販賣而持有第一級毒品，處有期徒刑拾貳年，扣案之海洛因肆包（驗後含
包裝袋淨重壹壹貳點伍壹公克）沒收並銷燬之；強力磁鐵盒壹只沒收。
其餘上訴駁回。
      事      實
一、癸○○於民國八十七年十一月間，因二犯施用第二級毒品罪，經臺灣臺南地方法
    院判處有期徒刑六月確定，於九十年七月十六日執行完畢，仍不知悔改，除繼續
    施用第一級毒品與第二級毒品（另案三犯施用毒品罪，業經提起公訴並執行強制
    戒治）外，基於意圖販賣第一級毒品海洛因與第二級毒品安非他命營利之意思，
    先與辛○○約定於九十一年八月三十一日夜間十二時許，至辛○○位於臺南縣鹽
    水鎮不詳地址之四樓住處屋內，向辛○○購買新臺幣（下同）二萬元的安非他命
    ，再於同年九月四日夜間八時三十分許，至其友人洪麗雲所承租位於鹽水鎮○○
    街八十二巷八十弄十三號四樓屋內，向辛○○購買十萬元海洛因，一併給付十二
    萬元給辛○○而取得淨重二十二．七九公克之第二級毒品安非他命七包與淨重三
    十四．五五之第一級毒品海洛因三包。癸○○購得海洛因後，於同年九月四日夜
    間九時四十五分許，攜帶上開毒品離開上開處所，準備返回住處俟機販賣，於行
    至鹽水鎮○○街八十二巷八十弄停車場時，為警攔截盤查，癸○○自行從手提袋
    內取出上開二十七．０四公克之毒品海洛因二包與二十二．七九公克之安非他命
    七包而為警現場予以逮捕，於翌（五）日下午四時四十分解送臺灣臺南地方法院
    檢察署後，經該署法警檢查其身體時，再從其身上查獲淨重七．五一公克之海洛
    因一包。
二、辛○○曾於八十四年至八十五年間，因違反麻醉藥品管理條例與藥事法等罪，經
    臺灣高等法院臺南分院判處有期徒刑七年六月確定，入監服刑後，於八十八年十
    二月二十三日假釋出獄，假釋期間，又於八十九年九月至十月間，因販賣第二級
    毒品安非他命，經臺灣高雄地方法院檢察署檢察官提起公訴，現在臺灣高雄地方
    法院審理中，仍不知悔改；先於九十一年八月三十一日夜間十二時許，基於營利
    之意圖，在鹽水鎮某不詳地址之四樓住處屋內，販賣二萬元之第二級毒品安非他
    命給癸○○，迨癸○○於同年九月四日夜間八時三十分許，至鹽水鎮○○街八十
    二巷八十弄十三號四樓屋內拿取安非他命時，辛○○又基於營利意圖販賣十萬元
    第一級毒品海洛因給癸○○，癸○○一併交付十二萬元給辛○○，並由辛○○交
    付癸○○所購買淨重二十二．七九公克之第二級毒品安非他命七包與淨重二十七
    ．０四公克之第一級毒品海洛因二包。
三、丙○○曾於八十四年二月間，因違反麻醉藥品管理條例與肅清煙毒條例罪，經臺
    灣高等法院高雄分院判處有期徒刑三年十月確定，復於八十六年六月間，因違反
    肅清煙毒條例罪，經臺灣高雄地方法院判處有期徒刑三年三月確定，入監服刑後
    ，於八十九年五月二十六日假釋出獄，假釋期間，亦不知悔改；因辛○○聯絡丙○○購買第一級毒品海洛因，丙○○乃基於意圖販賣海洛因之犯意，於九十一年
    九月四日夜間某時，自高雄縣蔦松鄉高雄圓山飯店對面之土雞城與朋友吃完飯後
    ，駕駛ＺＫ─５３５３號牌小客車攜帶淨重一一二．五一公克之三大包與一小包
    海洛因（其中一大包，係以強力磁鐵盒吸附在該輛小客車後行李箱下保險桿底盤
    ，另二大包與一小包藏放身上），載江金燕（由檢察官另案移轉臺灣屏東地方法
    院檢察署偵辦）一同至高速公路新營交流道等候辛○○，再由辛○○騎機車至該
    處導引丙○○駕駛該輛小客車駛至鹽水鎮○○街八十二巷八十弄停車場時，辛○○與丙○○見埋伏該處之警員出現，立即分頭逃竄，丙○○並將藏放身上之二大
    包與一小包海洛因丟棄在地，仍為警當場逮捕辛○○與丙○○二人，並起出扣得
    上開淨重一一二．五一公克之三大包與一小包海洛因。
四、案經臺南縣警察局移送臺灣臺南地方法院檢察署檢察官偵查起訴並移送併辦（九
    十二年度偵字第六九八三號、第七二五二號）。
      理      由
甲、撤銷改判部分：
一、訊據上訴人即被告辛○○固坦認伊曾租住在台南縣鹽水鎮○○街八十二巷八十弄
    十三號四樓處，並於右揭時日至高速公路新營交流道導引丙○○所駕駛之前開小
    客車至上開住處之停車場時為警查獲乙節不諱；上訴人即被告丙○○固坦承於右
    揭時地持有前開第一級毒品海洛因從高雄至辛○○前開鹽水鎮之住處而於停車場
    為警查獲乙節不諱，但被告辛○○與丙○○二人均否認有何販賣毒品之犯行，被
    告辛○○辯稱：被告癸○○手提袋內之毒品，並非其賣給被告癸○○，而係被告
    癸○○於九十一年九月四日找伊兜售毒品，因成份不好，交易未成而再行帶回為
    警查獲，竟反咬係伊賣毒與癸○○；伊因「阿卿（即伊之同居人丑○○）」以電
    話聯絡伊，說有朋友要來，叫伊去接，伊不知被告丙○○為何帶海洛因來云云。
    被告丙○○則辯稱：被查獲之海洛因係王清富於二月前拿來，向其借二十六萬元
    ，說一陣子來拿，結果非但未拿回去，反向五甲派出所報案，警察去搜沒有搜到
    ，因其本人與「阿卿（即丑○○）」均沒有吸海洛因，故將海洛因拿到鹽水來想
    要寄放在「阿卿」處云云。
二、經查：
  (一) 按刑事訴訟法固於九十二年二月六日修正公佈採行證人交互詰問新制，並訂於
     九十二年九月一日起實施，惟依刑事訴訟法第七條之三規定：中華民國九十二
     年一月十四日修正通過之刑事訴訟法施行前，已繫屬於各級法院之案件，其以
     後之訴訟程序，應依修正刑事訴訟法終結之。但修正刑事訴訟法施行前已依法
     定程序進行之訴訟程序，其效力不受影響。因此本案於九十二年九月一日已依
     法定程序進行之訴訟程序，其效力自不受影響，先此敘明。
  (二)被告丙○○部分：
  (1)被告丙○○與辛○○於前開時日持有右揭淨重一一二．五一公克之三大包與一小
    包海洛因為警當場查獲等情，為被告丙○○所不否認，且經證人即查獲警員壬○○、己○○、甲○○、丁○○於原審到庭證述無訛（原審卷第一七一頁至第一七
    六頁），並有被告丙○○在查獲現場丟棄之二大包與一小包白粉，及以強力磁鐵
    吸附在ＺＫ─５３５３號牌小客車後行李箱下保險桿底盤之一大包白粉扣案可資
    佐證（見南縣警少字第一二六六一號警卷第九頁扣押物品清單），而上開白粉經
    送鑑定結果為毒品海洛因成分，淨重一一二．五一公克（包裝重五．九０公克）
    ，純度五六．五八％，純質淨重六三．六六公克等情，亦有法務部調查局九十一
    年十月八日調科壹字第二００００四０七一號鑑驗通知書及現場查獲照片二張在
    卷可參（偵字第九三二五號偵查卷第七九頁、南縣警少字第一二六六一號警卷第
    十一頁），足見上情非虛。
  (2)其次，被告丙○○雖以前開情詞置辯，惟被告丙○○於本件所攜帶之海洛因價值
    不菲，若係王清富所有，以目前毒品之交易行情及管道，王清富當可自行尋找買
    主脫手賺錢，應無向被告丙○○借錢，再質押價值超過二十六萬元之海洛因與丙○○之必要。丙○○前開就毒品來源之供述，與常情有違，已難採信。且丙○○
    手中海洛因價值不少，縱要寄放，亦應寄放在至親好友或者有一定信賴度之人處
    ，然依被告丙○○於原審審理時所稱：伊與江金燕正式在一起沒幾天，之前也沒
    交往多久等語（原審卷第一０七頁），而據證人丑○○於原審到庭證稱：伊與江
    金燕是在一家小吃店上班認識的，陸陸續續有連絡。‧‧當天晚上江金燕沒有打
    電話告訴伊，說要去找伊。伊亦沒有打電話給辛○○說朋友要來，請他去接。‧
    ‧等語明確（原審卷第一七０頁至第一七一頁），參以證人江金燕於原審審理時
    到庭證稱：案發當天因載伊表姊回新市，伊自己在車上想打電話給丑○○，我告
    訴丙○○我想去找鍾，辛○○在電話中叫我們過去等語（原審卷第二一一頁），
    足見被告丙○○係透過其女友江金燕才知道有丑○○此人，被告丙○○與江金燕
    係同居關係，但丑○○則係丙○○同居人偶爾連絡之友人，丙○○與丑○○間並
    非深交，足可認定。甚且，倘依證人江金燕上開所陳，當日伊去找丑○○係偶發
    事件，並非事前已定之行程，則被告丙○○所辯：因其本人與「阿卿」均沒有吸
    海洛因，故將海洛因拿到鹽水來想要寄放在「阿卿」處云云，即有不實。況依查
    獲實情，被告丙○○係費盡功夫，把價值不輕之海洛因裝盒後再以強力吸鐵置入
    汽車後保險桿內（參警卷照片），參以被告丙○○有吸毒習慣，業據其供述在卷
    （原審卷第二一０頁），且其查獲時採尿檢驗結果亦有毒品反應，有台南縣衛生
    局尿液檢驗成績書一紙在卷可參（偵字第九三二五號偵查卷第九二頁至第九三頁
    ），足見其對上開毒品海洛因之重視！然被告丙○○竟會將其如此重視之海洛因
    ，遠從高雄帶臺南鹽水，目的卻是要寄放給一個伊不熟識之丑○○，在在與事理
    有違。再者，茍如上開證人江金燕所陳，當夜江金燕係偶發地打電話過去，顯非
    蓄意尋找，則又何來寄放之可能！另接話者並非丑○○而係丑○○之同居男友即
    被告辛○○，丙○○與辛○○關係更為疏遠，而丙○○辯稱此行目的就是要寄放
    該批市價頗高之海洛因，丙○○在找不到丑○○的情形下，依常情應另覓其他可
    信賴之人寄放海洛因，當夜實亦無與辛○○接洽之理，但丙○○卻違反常情地任
    由江金燕以行動電話連絡辛○○，再與辛○○約在新營交流道會面後，尾隨辛○○之機車至查獲之停車場！衡諸上開各情，在在顯示被告丙○○辯稱欲將海洛因
    寄放在丑○○處，為事後卸責之詞，難以採認。
  (3)又按實務上有謂「販賣」係指意圖營利而販入或賣出而言，與民法上買賣意義不
    盡相同，又販賣化學合成麻醉藥品罪所稱之「販賣」，並不以販入以後復行賣出
    為構成要件，只要以營利意圖，「購入」或「賣出」，有一於此其犯罪即已完成
    ，最高法院八十年台上字第五九七六號裁判、二十五年非字第一二三號、六十九
    年台上字第一六七五號判例可資參照。依此推論，毒品危害防制條例第五條之意
    圖販賣而持有毒品罪，須以行為人買入毒品時並無販賣之意圖，嗣後變更為販賣
    之意圖而持有者始足當之。惟被告丙○○既否認有販賣之犯行，且其為警查獲時
    亦無證據證明已為販賣之著手行為，自無從認定其買入毒品之初是否已有販賣意
    圖，然本案從被告丙○○被警查扣之毒品數量，為海洛因四包，淨重高達一一二
    ．五一公克（包裝重五．九０公克），純度五六．五八％，純質淨重六三．六六
    公克，均顯非一個人幾次之毒品吸食量可以消化，被告丙○○辯稱欲寄放丑○○
    處云云，與常理不合，業如前述，難以採信。本件雖無足夠之證據資料可以認定
    被告丙○○以何種計價方式將該批毒品購入後，再以何種計價方式將毒品賣出圖
    利，而論究被告丙○○販賣毒品之刑責，惟從被告查獲時手中持有的毒品數量客
    觀上可以推知被告丙○○持有各該批毒品後，會將渠手中之毒品賣出得利。本件
    被告丙○○部分既無法認定其販入毒品之初即有販賣意圖，依罪疑從輕法理，應
    僅論以意圖販賣而持有毒品罪，而非販賣毒品罪，附此敘明。
  (三)被告辛○○部分：
  (1)被告辛○○曾租住在台南縣鹽水鎮○○街八十二巷八十弄十三號四樓處，並於右
    揭時日至高速公路新營交流道導引丙○○所駕駛之前開小客車至上開住處之停車
    場時為警查獲在被告丙○○上開自小客車之後行李箱下保險桿底盤之一大包白粉
    及被告丙○○所丟棄之二大包與一小包白粉等情，為被告辛○○所不否認，核與
    被告丙○○所供之前開情節大致相符，且經證人即查獲警員壬○○、己○○、甲○○、丁○○於原審到庭證述無訛（原審卷第一七一頁至第一七六頁），並有被
    告丙○○所攜帶之上開毒品為警查獲，業如上述。
  (2)其次，被告辛○○曾於上揭時地分別販售前開數量之第二級毒品安非他命及第一
    級毒品海洛因予被告癸○○等情，業經被告癸○○指述明確，且被告癸○○當天
    從被告辛○○上開租住處出來即為警查獲乙節，亦經證人即查獲警員壬○○、己○○、甲○○、丁○○於原審到庭證述屬實（原審卷第一七一頁至第一七六頁）
    ，並當場在被告癸○○手提袋內扣得白粉二包，經檢驗後為淨重二十七．０四公
    克（含包裝袋）之海洛因，另七包為淨重二十二．七九公克（含包裝袋重）之安
    非他命，及被告移送臺灣臺南地方法院檢察署偵訊時法警在被告癸○○身上查獲
    之白粉一包，為淨重七．五一公克（含包裝袋）之海洛因等情，有法務部調查局
    第000000000號、第000000000號鑑驗通知書、內政部警政署
    刑事警察局九十一年九月二十四日刑鑑字第０九一０二四二三三一號鑑驗通知書
    在卷可稽（偵字第九三二七號偵查卷第九二頁至第九五頁）。被告辛○○雖辯稱
    ：係癸○○攜帶毒品前往伊住處欲販售與伊，沒想到癸○○為求邀獲減刑，竟反
    咬伊一口，謂係伊販賣毒品與伊云云。惟按諸常情，若如被告辛○○所言，係被
    告癸○○攜帶毒品欲向辛○○兜售，在資訊發達，人手一支行動電話之今日，雙
    方應就數量價額均先以行動電話或一般市內電話達成合意，再由癸○○攜帶約定
    數量之毒品前往交付辛○○並收錢才是。則被告癸○○離開辛○○住處為警查獲
    時，從癸○○身查獲的應是交易毒品所得的大筆款額，而不是大批的毒品。
    然而癸○○為警查獲時，身上竟有三包海洛因（含在地檢署查獲的一包）及安非
    他命七包？足見被告癸○○從其居住之臺南市趕往鹽水鎮，找到被告辛○○後，
    是以金錢向被告辛○○購買毒品，而非攜帶毒品前往辛○○住處販售與辛○○至
    明。被告辛○○辯稱係癸○○販賣毒品與伊一節，與客觀事證不符，難以採信。
  (3)又被告癸○○如何以0000000000號行動電話聯絡被告辛○○使用之0
    000000000號行動電話，向被告辛○○購買海洛因與安非他命，雙方如
    何交易情形，業據被告癸○○指稱：第一次跟辛○○買安非他命大約是在八月三
    十一日晚上十二時許，我買了二萬元，但還沒付錢，當天晚上四、五時許我離開
    鹽水鎮，這筆錢我到九月四日晚上快八時許，我到辛○○住處跟他買了十萬元的
    海洛因，交給「阿卿」十二萬元，錢是「阿卿」點的等語（原審卷第一０九頁）
    ，並有該二號電話通話紀錄可稽，且被告癸○○九月四日在鹽水鎮○○街八十二
    巷八十弄十三號四樓屋內向辛○○購買毒品時聽聞辛○○與江金燕之聯絡電話，
    才得知當夜辛○○尚有另筆與丙○○之毒品交易，嗣癸○○自辛○○處出來，下
    樓行至該大樓停車場時為警查獲後，才能主動向警方表示被告辛○○即將另有毒
    品交易，警方埋伏該處不久，隨即發現被告辛○○騎機車導引被告丙○○駕駛Ｚ
    Ｋ─５３５３號牌小客車至該處停車場，被告辛○○與丙○○見狀分頭逃竄，經
    逮捕被告丙○○並查獲被告丙○○車後保險桿內淨重一一二．五一公克之海洛因
    等情，不僅經被告癸○○供述甚詳（原審卷第一０七頁），核與臺南縣警察局查
    獲員警丁○○、己○○、壬○○、甲○○等人到場結證內容相合（原審卷第一七
    六頁；本院卷第一宗第一三四頁至第一四一頁），且有現場查獲照片八幀附卷可
    稽（警卷）。被告癸○○若無向辛○○購買毒品，如何能有機會知悉辛○○當夜
    另有毒品交易？又怎敢在遭警方查獲後，向警方陳明辛○○即將有另筆毒品交易
    外，還陪同警方在現場埋伏？讓警方得以守株待兔，一舉查獲被告丙○○與其所
    攜帶數量龐大之海洛因？足認被告癸○○所供向辛○○購買毒品二次，一次安非
    他命二萬元，一次海洛因十萬元等情，應為真實可採，被告辛○○所辯為卸責之
    詞，不足採信。
  (4)至被告癸○○前開指稱購買毒品而交付辛○○之十二萬元雖未經扣案，惟案發當
    夜警方查獲癸○○後，因癸○○向警方主動表示辛○○另有毒品交易，警方為免
    打草驚蛇，使辛○○有所警覺而在查獲之停車場埋伏，詳如前述，因而未上樓對
    辛○○之上開住處進行緊急搜索，亦未對在現場出現幾次之辛○○女友丑○○進
    行盤查，此經當夜帶隊之隊長丁○○到場證述甚詳（原審卷第一七四頁），核與
    丁○○之隊員即同日到場進行埋伏之員警壬○○證述「九月四日當夜丑○○確在
    查獲現場大樓樓梯口出現二、三次，且看一看就上去，不知道在幹什麼」內容相
    符（原審卷第一七五頁），可見被告癸○○前開就購毒經過所為供述並非無據，
    亦難以購買毒品之對價十二萬元未扣案，即遽指癸○○所述均為虛偽捏造。況依
    卷附之丑○○行動電話通聯紀錄暨其通話時之基地台位置暨上開警員丁○○等之
    證言，亦可知辛○○之辯詞不足採信，蓋：
    證人丑○○於九十一年九月四日當天，於十七時廿八分係在鹽水鎮○○路基地
      台附近、於十九時四四分係在鹽水鎮○○路基地台附近、於十九時四七分係在
      鹽水鎮○○路基地台附近、於十九時五一分係在鹽水鎮○○路基地台附近、於
  二十時零五分係在鹽水鎮○○路基地台附近、於二十時二十分係在鹽水鎮○○
      路基地台附近、於廿一時零一分係在鹽水鎮○○路基地台附近，有丑○○行動
      電話通聯紀錄及本院向中華電信公司台灣南區分公司台南營運處所調取之基地
      台位置資料在卷可參（本院卷第一宗第一九五頁至第一九七頁、第二宗第廿二
      頁至第廿七頁）。準此，足見證人丑○○於九十一年九月四日十七時廿八分起
      至廿一時零一分止，其人均在鹽水鎮之不同地點進進出出甚明（按辛○○及丑
      ○○除向洪麗雲分租鹽水鎮○○街八十二巷八十弄十三號四樓之一部分外並在
      該處附近即鹽水鎮○○路另有租屋居住），顯與證人即警員丁○○、壬○○、
      己○○、甲○○等人前開所證稱彼等當晚監控被告期間曾見及丑○○進出鹽水
      鎮○○街八十二巷八十弄十三號樓下多次等情相符（原審卷第一七六頁；本院
      卷第一宗第一三四頁至第一四一頁）。足見被告癸○○陳稱分別於九十一年九
      月二日及九月四日至南縣鹽水鎮○○街八十二巷八十弄十三號四樓向被告辛○○購買安非他命及海洛因，而於九十一年九月四日當天二十時許至廿一時許之
      交易，被告辛○○之女友丑○○不但在場且更經手被告所交付予辛○○之十二
      萬元乙節，應屬真實而可採。而被告辛○○辯稱：（九月四日當天）現場我沒
      有看到丑○○云云；及證人丑○○陳稱：（九十一年九月四日晚上）我是從鹽
      水鎮○○路的租屋處到學甲鎮卡拉ＯＫ店是八點多，一直到十二點多才回到我
      姐姐學甲鎮頂洲里的家，（九月四日我）沒有（碰到癸○○）云云（本院卷第
      一宗第一三五頁至第一三七頁），顯然不實而無可採信。倘若被告癸○○所陳
      非實，則何以被告辛○○及丑○○極欲遮掩「丑○○於案發當時確在現場」之
      實情？準此，益徵被告辛○○所辯不足採信。
    再參以被告等人之行動電話通聯紀錄及其基地台位置及依警方查獲時之情形：
      自九十一年八月廿九日上午十一時四十四分四九秒至同年九月三日深夜零時十
      七分三七秒止，被告癸○○曾以0000000000行動電話多次（約有三
      十七通）聯絡被告辛○○所有之0000000000號行動電話，但被告辛○○自九十一年八月廿八日至同年九月四日止，均未曾主動發話予被告癸○○
      之紀錄；而九月四日十九時卅分，被告癸○○再以0000000000聯絡
      被告辛○○所有之上開行動電話，依基地台位置可知當時被告癸○○係在台南
      市○○區○○路基地台附近，而被告辛○○則在鹽水鎮○○路基地台附近（偵
      字第九三二七號偵查卷卷第一二五頁所附被告癸○○所有行動電話通聯紀錄；
      偵字九三二六號偵查卷第一０七頁所附辛○○行動電話通聯紀錄）。準此，依
      常情均係意欲購買毒品之人主動聯絡販毒者，而非反由販毒者主動聯絡意欲購
      買毒品之人，而由上開電話均係被告癸○○主動聯絡被告辛○○乙節，可知確
      係被告癸○○向被告辛○○購買毒品無疑。九月四日十九時四七分及十九時五
      一分，證人丑○○以0000000000號行動電話聯絡辛○○（0000
      000000號），依基地台位置可知當時丑○○係在鹽水鎮○○路基地台附
      近，而被告辛○○則在鹽水鎮○○路基地台附近（本院卷第一宗第一九五頁至
      第一九七頁、第二宗第廿二頁至第廿七頁；偵字第九三二六號偵查卷第一０七
      頁辛○○行動電話通聯紀錄）。九月四日二十時十一分，被告癸○○以000
      0000000號行動電話聯絡被告辛○○（0000000000號），依
      基地台位置可知當時被告癸○○係在台南縣鹽水鎮○○路基地台附近，而被告
      辛○○則在鹽水鎮○○路基地台附近（偵字第九三二七號偵查卷第一二五頁癸○○行動電話通聯紀錄；偵字第九三二六號偵查卷第一０七頁辛○○行動電話
      通聯紀錄）；此時被告癸○○巳在警方之監控中，業據證人即警員丁○○到庭
      證述明確（本院卷第一宗第一三四頁、第一三八頁）。九月四日二十時二十分
      ，被告辛○○以0000000000號行動電話聯絡電丑○○（00000
      00000號），依基地台位置可知當時丑○○係在鹽水鎮○○路基地台附近
      ，被告辛○○則在鹽水鎮○○路基地台附近。此時，應係被告辛○○與被告癸○○交易完畢而電請丑○○前往收取被告癸○○所交付之十二萬元價金至明，
      而收取價金之丑○○因於事發後兔脫致警方乃未能當場查獲該十二萬元價金，
      與被告癸○○所陳之事實相符。再參以被告癸○○於被告辛○○處購毒時知悉
      「辛○○在販毒予被告後手中巳無毒品」、並知悉「辛○○與丙○○在電話中
      談及辛○○原欲至高雄向丙○○購毒（補貨），然丙○○及江金燕卻稱彼等剛
      好要北上台南，致可將毒品攜來台南販售予辛○○」乙節，致當被告癸○○於
      廿一時四十五分左右離開被告辛○○處而為跟監之警員逮捕時被告乃向警員供
      稱上情，警員乃續監控該處一樓進出之人員，嗣後果有被告丙○○及其女友江
      金燕於九月五日零時四五分許攜帶海洛因三大包及一小包至南縣鹽水鎮○○街
      八十二巷八十弄停車場內欲販售毒品予辛○○時為警查獲，且警員在監控期間
      並曾多次見及丑○○進進出出南縣鹽水鎮○○街八十二巷八十弄十三號四樓樓
      下多次，有如上述。綜稽上開各情節，可知本件確係被告癸○○係向被告辛○○購毒，而非辛○○向被告購毒無疑。
  (5)被告辛○○其餘辯解均無足採之理由：
    被告辛○○於本院審理時聲請傳訊證人卯○○，證明其所主張「案發九十一年
      九月四日晚上，卯○○與癸○○約好，要向癸○○買毒品，因此該晚癸○○到
      鹽水鎮時，身上已帶有毒品，目的就是為販賣毒品給卯○○、辛○○、乙○○
      等人」云云（本院卷第一宗第一一一頁辛○○之調查證據聲請狀）。惟證人卯
      ○○到庭證稱：（我在九十一年九月四日）沒有（到過辛○○的家）。（九十
      一年九月四日癸○○）沒有（約我）。（我在出看守所後）沒有（再和癸○○
      聯絡）。（我）沒有（向癸○○或辛○○調過毒品）等語明確（本院卷第一宗
      第一八九頁及一九０頁），足見被告辛○○上開辯解尚無足採。
    又被告辛○○於偵查中翻供陳稱：那天我打電話給癸○○要他把海洛因拿海洛
      因，但一直等不到他人，乙○○他們三人（按：係指乙○○、陳重安、林松華
      三人）也沒等到他，後來癸○○在外面為警察逮捕．．．我一直叫他來，拿東
      西來，我叫他到時打電話給我，我原在阿雲處等他來等語（偵字第九三二六號
      偵查卷第一四二頁、第一四三頁）。然而，依前開所述之九十一年九月四日通
      聯紀錄可知當天被告辛○○根本並未主動打電話予被告癸○○而係被告癸○○
      打電話予辛○○，故被告辛○○上開翻異前詞已與事實不符。其次，被告辛○○又陳稱：案發當天我並沒有進入洪麗雲的住處．．．九月四日我是聯絡癸○○帶藥過來，我聯絡乙○○過來試藥，我們要合買海洛因，黃出門都帶很多毒
      品，黃到了以後打電話告訴我他已到四樓．．．我約黃到洪麗雲那邊．．．那
      時「阿卿」剛買裕隆的新車，我當時在裕隆公司談新車的事，我請黃等我一下
      ，他說好，他在超市買東西，後來就沒有跟我連絡了，從裕隆公司出來我就騎
      機車直接到新中街路口的超市沒有看到癸○○，我就回跟丑○○同住的住處，
      後來收到江金燕的電話我才又出門騎機車到交流道去接他們，因洪麗雲的住處
      比較寬，所以帶朋友去那裏云云（原審卷第二八一頁至第二八二頁筆錄）。被
      告辛○○於此均僅提及其當晚僅曾電約乙○○、陳重安、林松華等三人到案發
      現場而未曾提及當晚另有戊○○、寅○○、卯○○亦在案發現場，且被告辛○○於此辯稱其於九十一年九月四日當晚並未與被告癸○○碰面且根本未至案發
      現場，則其自不可能與戊○○試吃由被告取出之海洛因甚明。然被告辛○○在
      其自撰之九十二年六月廿四日陳明狀中卻矛盾地陳稱「九十一年九月四日李宗
      吉（按：應係乙○○之誤）說他表兄從北部下來玩，問我可有地方拿海洛因，
      等連絡之後告訴李某有連絡一位台南大塊忠會拿毒品來．．．你要購買等大塊
      忠到了才通知你吧。正當和一位住南縣『南化鄉』西埔村五十六號名叫『洪明
      信』在房內談事，黃某說到了，開門給進之後，癸○○即從自己帶來的手提箱
      拿出多種毒品，供我試用海洛因，黃某無吃海洛因吃安非他命，後我發覺黃某
      帶來的毒品，不但價錢貴、品質差，但我仍是一方面通知李某快來，不過有給
      說貨不好，還要嗎？李某說會很快來到，等見面再說吧，之後洪某見我有客人
      ，等一下又有人要來，他就回去了．．．」云云（本院卷第一宗第一二六頁以
      下）；而被告辛○○所聲請傳喚之證人戊○○亦附和證稱：我只記得辛○○被
      抓的那一天晚上我有去他家，並碰到癸○○，但我先走一步。當時我去找辛○○講一些事情，後來癸○○拿著一個黑色皮包並自其中拿出海洛因在那邊試吃
      ，辛○○和我都有試吃，沒有發現其他毒品，後來我發現不好就走了，（我是
      當天）晚上七、八點去的，我在那邊大概待了一個小時，當天晚上就只有癸○○一個人來，並沒有看到丑○○來。（當時）辛○○沒有打過電話，當時也沒
      有人打電話來，也沒有人來找辛○○，我知道都是辛○○向癸○○買毒品，我
      曾經和辛○○去拿過藥等語（本院卷第二宗第十二頁至第十五頁），前後對照
      ，足見所供不一且反覆矛盾。又依前開通聯紀錄，可知被告癸○○係在當日二
      十時十一分後未久進入被告辛○○住處，且知被告癸○○係在當日廿一時四十
      五分前不久離開被告辛○○住處（因被告係在離去後立遭跟監警員於廿一時四
      十五分逮捕），由此推算，茍若證人戊○○當晚確在現場，則依其所述其在場
      之時間一個小時應介於十九時卅分至廿時卅分間，但於此段時間內，依被告辛○○前開0000000000號行動電話通聯紀錄，可知被告辛○○至少撥
      出一通電話並至少接聽九通電話（偵字第九三二六號偵查卷第一０七頁附辛○○行動電話通聯紀錄），以被告辛○○在一小時內如此高頻率之接撥電話之紀
      錄（更且其中十九時四七分及十九時五一分兩通係丑○○打給辛○○、二十時
      二十分該通係辛○○打給丑○○），而證人戊○○竟能信口雌黃地謂「（當時
      ）辛○○沒有打過電話，當時也沒有人打電話來」云云，足證證人戊○○係為
      附和被告辛○○之辯詞而為不實之陳述；何況依前開通聯紀錄暨警員丁○○、
      壬○○、己○○、甲○○等人之證言，當被告前往辛○○處時丑○○亦應在現
      場，而證人戊○○證稱「當天晚上就只有癸○○一個人來，並沒有看到丑○○
      來」云云，益證戊○○所證不實。
    依被告辛○○迄原審審理時止，均僅提及其當晚僅曾電約乙○○、陳重安、林
      松華等三人到案發現場而未曾提及當晚另有戊○○、寅○○、卯○○亦在案發
      現場，巳如前述。且被告辛○○所聲請傳喚之證人卯○○業已到庭否認其當晚
      在場，足證被告辛○○於本院始行聲請之證人戊○○、寅○○、卯○○即有可
      疑！至被告辛○○所聲請傳訊之證人乙○○，業於案發之初之警訊筆錄明確地
      陳稱「我們是要去找他（即辛○○）談天，順便看他能否請我們吸食海洛因，
      我知道他有在販賣毒品，但我沒有向他買過，每次去找他時都是他請我吸食海
      洛因的，我（吸食的毒品）都是向辛○○要來的等語（詳乙○○九十一年九月
      五日警訊筆錄）；而證人乙○○於偵查中亦明確陳稱：辛○○打電話給我找我
      過去新中街聊天，（辛○○）沒有（告訴我尚有誰要去），（那天晚上我到辛○○處）沒有（要買海洛因），（辛○○）沒有（對我說向癸○○買海洛因）
      ，癸○○我不認得等語（偵字第九三二六號偵查卷第九十頁），顯與被告辛○○偵查中供稱「我打電話叫乙○○過來幫忙，請乙○○來喝茶，有事情請他幫
      忙，並等一個人，電話中說要等大胖仔，欺負我，要請乙○○過來幫忙」等情
      矛盾（偵字九三二七號偵查卷第七十五頁至第七十六頁）。又被告辛○○又聲
      請傳訊證人林勇智到庭證明伊所謂「伊曾幾次拜託林勇智開車載伊至鹽水工業
      區、台南市民進黨市黨部向癸○○買毒等情無訛」（本院卷第二宗第七十頁準
      備書狀）。惟以被告辛○○與被告癸○○間之熟識程度（參偵字九三二七號卷
      第一二０頁至第一二五頁被告之行動電話與辛○○之0000000000頻
      繁之通聯紀錄），又何需勞動證人林勇智開車載其前往向被告癸○○處購毒，
      且在經驗法則上被告癸○○又如何可能在台南市民進黨市黨部販毒？又縱令由
      林勇智開車載其前往屬實，林勇智又未親見毒品交易行為，又如何證明何人出
      售予誰？此外，被告辛○○又聲請傳訊證人寅○○，證明其所謂「癸○○當晚
      係先帶毒品至鹽水鎮○○街八十二巷八十弄十三號四樓卯○○住處欲販賣毒品
      予卯○○而當時寅○○即往訪卯○○」乙節（本院卷第二宗第九四頁反面調查
      證據聲請狀）及「案發九十一年九月四日晚上，卯○○與癸○○約好，要向癸○○買毒品，因此該晚癸○○到鹽水鎮時，身上已帶有毒品，目的就是為販賣
      毒品給卯○○、辛○○、乙○○等人」等情為真（本院卷第一宗第一一一頁辛○○之調查證據聲請狀）。惟證人卯○○業已明確證稱「（我在九十一年九月
      四日）沒有（到過辛○○的家）。（九十一年九月四日癸○○）沒有（約我）
      。（我在出看守所後）沒有（再和癸○○聯絡）。（我）沒有（向癸○○或辛○○調過毒品」等情明確，前已敘及。故證人寅○○雖到庭證稱：當天晚上有
      去辛○○租住處，找辛○○聊天，也看到癸○○在那裏等情明確，惟亦證稱：
      當天並沒有談起毒品之事，只是聊天等情（本院卷第三宗第一一四頁至第一一
      六頁），故依上開各情節，亦無從有利於被告辛○○之認定。從而，被告辛○○聲請再予傳喚證人乙○○、林勇智，即無必要，附此敘明。
  (6)另被告癸○○向被告辛○○二次購買毒品的地點，依被告癸○○於九十一年十一
    月十三日，在偵查中所述「鹽水鎮○○○路，他（指辛○○）在那條路上有二間
    房子，一個是他整層租，另一個是與人分租，都是四樓，八月底是整層租的，九
    月四日被查獲是在分租的地方買的」，其就購買毒品之地點，雖未能明確其門牌
    號碼，惟被告癸○○戶籍在臺南市鎮名稱不熟，合於常情，其能指
    出辛○○在鹽水鎮有二處住處，顯非憑空杜撰，且與證人丑○○於本院調查時到
    庭證稱：伊在鹽水鎮○○路亦有另一租屋處等情相符（本院卷第一宗第一三五頁
    ）。綜上所述，被告癸○○指述伊向被告辛○○購買毒品二次，一次在九十一年
    八月三十一日夜間十二時許在辛○○位於鹽水鎮某四樓住處購買安非他命二萬元
    ，一次在九十二年九月四日夜間八時三十分許，在鹽水鎮○○街八十二巷八十弄
    十三號四樓屋內購買海洛因十萬元，應為真實可採。
  (7)綜上所述，被告辛○○販賣第一、二級毒品犯行，事證已甚明確，堪以認定。
三、核被告辛○○所為，係犯毒品危害防制條例第四條第一項販賣第一級毒品罪與同
    條第二項販賣第二級毒品罪。被告丙○○所為，係犯同條例第五條第一項意圖販
    賣而持有第一級毒品罪。被告辛○○販賣第一級及第二級毒品前持有第一、二級
    毒品行為，分別為其事後販賣第一、二級毒品行為所吸收，均不另論處。被告辛○○所犯上開二罪間，犯意各別，罪名互異，應依刑法第五十條規定併合處罰。
四、原審以被告辛○○、丙○○二人罪証明確，而予以分別論罪科刑，固非無見。但
    查：(一)被告辛○○曾於八十四年至八十五年間，因違反麻醉藥品管理條例與藥事
    法等罪，經本院判處有期徒刑七年六月確定，入監服刑後，於八十八年十二月二
    十三日假釋出獄，假釋期間，又於八十九年九月至十月間，因販賣第二級毒品安
    非他命，經臺灣高雄地方法院檢察署檢察官提起公訴，現在臺灣高雄地方法院審
    理中，仍不知悔改又再犯本罪，其數量甚為可觀，且事後又設詞狡辯毫無悔意，
    在客觀上尚難認有可憫恕之情事，而得援引刑法第五十九條減輕其刑，原審就被
    告辛○○所為販賣第一級毒品罪，援引刑法第五十九條予以酌減其刑，尚有欠妥
    ；而就販賣第二級毒品罪未予考量交易毒品之數量而予以從輕量刑，亦有失當。
    (二)被告丙○○所犯毒品危害防制條例第五條第一項之罪，最輕本刑為十年以上有
    期徒刑之罪，被查獲之毒品海洛因淨重達一一二．五一公克（包裝重五．九０公
    克），遠高於被告辛○○販賣予被告癸○○之毒品數量，且事後又設詞狡辯毫無
    悔意，原審未予敘明有何從輕量刑之理由，即判處被告丙○○有期徒刑十年六月
    ，核與有減刑事由之被告癸○○之刑度相較，似有失衡。檢察官上訴意旨就被告
    辛○○、丙○○部分以此指摘原判決不當，即有理由，應由本院予以撤銷改判。
    爰審酌被告二人均有施用毒品前科，不知戒除毒癮，反而積習愈深，變本加厲，
    丙○○欲販賣毒品而持有大量毒品，辛○○則販賣毒品謀取暴利，事後就自己所
    涉之犯行均否認，並參酌二人經手的毒品數量，對社會可能之危害等一切情狀，
    就其二人所犯之罪，分別量處如主文第二項、第三項所示之刑，被告辛○○並定
    其應執行無期徒刑，且依刑法第三十七條第一項規定宣告褫奪公權終身。扣案如
    主文所示之海洛因及安非他命，為第一級及第二級毒品，業經鑑定明確，有各該
    鑑定書卷附可稽，詳如前述，均應依法宣告沒收並銷燬之。辛○○販賣毒品所得
    新臺幣拾貳萬元，雖未扣案，惟仍應依法宣告沒收，且如全部或一部不能沒收時
    ，應以其財產抵償之。磁鐵盒一只為被告丙○○所有，供犯罪所用之物，亦依法
    宣告沒收。
乙、維持原判部分：
一、訊據上訴人即被告癸○○固坦承於右揭時地持有第一級毒品海洛因與第二級毒品
    安非他命為警查獲之事實，惟否認有何販賣毒品或意圖販賣毒品之犯行，辯稱：
    被查獲之海洛因與安非他命係向被告辛○○購得供自己施用，因自己有痛風要止
    痛，且與我太太賭氣，當天才一口氣買十萬元。當天我被查獲後，我就請警察留
    在現場埋伏，讓他們可以查到辛○○的另一筆毒品交易云云。
二、經查：
  (一)右揭時地，被告癸○○分別以二萬元及十萬元向被告辛○○購得安非他命及海洛
    因等情，業經本判決理由前揭甲項(二)部分敘述綦詳，茲引用之，不再贅敘。此外
    ，亦據被告癸○○於偵審中坦承不諱，且經證人即查獲警員壬○○、己○○、甲○○、丁○○於原審到庭證述無訛（原審卷第一七一頁至第一七六頁），並有被
    告經警於右揭時地查獲，在被告癸○○手提袋內扣得之白粉二包，經檢驗後為淨
    重二十七．０四公克（含包裝袋）之海洛因，另七包為淨重二十二．七九公克（
    含包裝袋重）之安非他命，及被告移送臺灣臺南地方法院檢察署偵訊時法警在被
    告癸○○身上查獲之白粉一包，為淨重七．五一公克（含包裝袋）之海洛因等情
    ，有法務部調查局第000000000號、第000000000號鑑驗通知
    書、內政部警政署刑事警察局九十一年九月二十四日刑鑑字第０九一０二四二三
    三一號鑑驗通知書在卷可稽（偵字第九三二七號偵查卷第九二頁至第九五頁），
    足見上情非虛。
  (二)其次，被告癸○○被查獲後，就其第一次向被告辛○○購買毒品的時間，雖於警
    訊及偵查中有九十一年八月底及九十一年九月二日不同說法，且有反覆，惟被告
    癸○○自九十一年十一月十三日偵查中最後一次訊問時即表示第一次購買毒品的
    時間係「九十一年八月底」，迄法院歷次庭訊時，均一致供稱第一次向辛○○係
    九十一年八月三十一日或九十一年八月底。參酌被告癸○○於九十一年十一月十
    三日偵查訊筆錄中陳明「第二次偵訊與辛○○一起訊問時，辛○○有恐嚇我說對
    他不利的人，要讓他斷手斷腳，叫另外三個做假口供指證我販賣，叫丙○○說他
    出去後幫他的忙去斷『里長伯』的手腳，我才無奈說東西我在外面買的」，及同
    日之警訊筆錄「於第二次開庭時，當時我與辛○○搭同輛囚車，及在地檢署我們
    關在同一囚室，他就向我說，我住在永康永二街十二樓大樓，我老婆叫蘭仔，要
    我配合他的說法，不然要對我及家人不利。我因很害怕所以就翻供說毒品是交流
    道外購買毒品進來。又說我們之間有仇恨，我在喜歡他女朋友，當日是要談判，
    被警方查獲的毒品不是向他買的等等。又說如有不從，要叫當日被警方一同帶回
    的三人陳重安、乙○○、林松華說當日要去向我購買毒品，所以才翻供」等情，
    則被告癸○○於警訊及偵查中就第一次購買毒品時間迭有反覆，即非無理由。何
    況供出毒品來源，因而破獲，依毒品危害防制條例第十七條之規定，僅有減輕其
    刑，並非全然無責，而販賣毒品或意圖販賣而持有毒品，法定最輕本刑為十年以
    上有期徒刑之重罪（意圖販賣第二級毒品而持有，則為五年以上有期徒刑之重罪
    ），被告癸○○供出上情，縱能減輕，亦難逃刑責，依一般人之經驗法則，若無
    其事，實無故為上開不利於己供述之必要。被告癸○○前開第一次購買毒品的時
    間，自應以其於原審所陳之九十一年八月三十一日夜間，為真實可採。
  (三)再者，實務上所謂「販賣」之意義，業如前述。是以毒品危害防制條例第五條之
    意圖販賣而持有毒品罪，須以行為人買入毒品時並無販賣之意圖，嗣後變更為販
    賣之意圖而持有者始足當之，惟被告癸○○既否認有販賣之犯行，自無從認定其
    買入毒品之初是否已有販賣意圖，然本案從查獲之毒品數量，被告癸○○所持有
    之海洛因三包驗後淨重（含包裝袋）三十四‧五五公克、安非他命七包總毛重（
    含包裝袋）二十二‧七九公克，顯非一個人幾次之毒品吸食量可以消化，被告癸○○辯稱因痛風，故大量購入云云，與常理不合，難以採信。本件雖無足夠之證
    據資料可以認定癸○○以何種計價方式將該批毒品購入後，再以何種計價方式將
    毒品賣出圖利，而論究被告癸○○販賣毒品之刑責，惟從查獲時被告癸○○手中
    持有的毒品數量客觀上可以推知癸○○持有各該批毒品後，會將渠手中之毒品賣
    出得利。本件被告癸○○既無法認定販入毒品之初即有販賣意圖，依罪疑從輕法
    理，應僅論以意圖販賣而持有毒品罪，而非販賣毒品罪。
三、核被告癸○○所為，係犯同條例第五條第一項意圖販賣而持有第一級毒品罪與同
    條第二項意圖販賣而持有第二級毒品等罪。被告癸○○所犯上開二罪間，犯意各
    別，罪名互異，應分別依刑法第五十條規定併合處罰。又被告癸○○於八十七年
    十一月間，因二犯施用第二級毒品罪，經臺灣臺南地方法院判處有期徒刑六月確
    定，於九十年七月十七日執行完畢，有臺灣高等法院被告全國前案紀表及臺灣臺
南地方法院檢察署刑案資料查註紀錄表可證，其於有期徒刑執行完畢後，五年以
    內再犯本件有期徒刑以上之罪，為累犯，應依刑法第四十七條規定加重其刑。被
    告癸○○雖犯毒品危害防制條例第五條第一、二項之罪，惟其供出毒品來源，因
    而破獲辛○○販賣毒品情事，其所犯二罪均應依該條例第十七條規定減輕其刑，
    並依刑法第七十一條第一項之規定先加後減。
四、原審以被告癸○○罪証明確，因予適用毒品危害防制條例第五條第一項、第二項
    、第十七條、第十八條第一項前段，刑法第十一條前段、第四十七條、第五十一
    條五款之規定，審酌被告癸○○曾有施用毒品前科，不知戒除毒癮，反而積習愈
    深，變本加厲，欲販賣毒品而持有大量毒品，事後就購買毒品來源有所說明，並
    參酌被告經手的毒品數量，對社會可能之危害等一切情狀，分別量處被告癸○○
    意圖販賣而持有第一級毒品罪部分有期徒刑五年六月、意圖販賣而持有第二級毒
    品罪部分有期徒刑三年，並定其應執行有期徒刑八年。且敘明扣案被告癸○○所
    持有之毒品海洛因及安非他命，為第一級及第二級毒品，業經鑑定明確，有各該
    鑑定書卷附可稽，詳如前述，應依法宣告沒收並銷燬之。本院經核認事用法俱無
    不合，量刑亦稱妥適，被告癸○○上訴意旨猶執前詞否認意圖販賣而持有進而指
    摘原判決不當，並無可取，為無理由，自應就此部分駁回上訴。
五、至移送併辦（九十二年度偵字第六九八三號、第七二五二號）意旨認：被告癸○○基於概括之犯意，連續於九十二年一月十四日廿二時、同年月十七日廿時及同
    年月十九日十二時許，在台南縣永康巿中山南路唯爾康生鮮超巿附近，三次販賣
    第二級毒品安非他命與庚○○，每次一錢，價格新台幣四千元云云，固據證人庚○○於警訊筆錄為不利於癸○○之陳述。惟查：
  (一)證人庚○○自偵查中起迄本院審理時止，即已翻異前詞（併案偵查卷第七十二頁
    以下九十二年七月廿二日偵查中筆錄；本院卷第三宗第一二０頁至第一二二頁）
    ，證人庚○○警訊是否可採，即有疑問；況參以證人庚○○於警訊筆錄供稱其係
    以0000000000號行動電話撥打0000000000號行動電話聯絡
    購買安非他命事宜，而依通聯紀錄顯示則該0000000000號行動電話與
    0000000000號行動電話亦確有極為頻繁之互聯，惟就該000000
    0000號行動電話之基本資料查詢結果顯示用戶名稱為子○○（經本院一再傳
    訊無著），且與被告癸○○前開論罪部分所使用之行動電話亦未符合，是本件並
    無證據足資證明被告癸○○係該0000000000號行動電話之使用人，因
    此亦難據此即認定被告癸○○即係販賣安非他命予庚○○之人甚明。
  (二)其次，本件檢察官之移送併辦意旨書雖於證據欄提及被告與「陳俊勇在納多利汽
    車旅館販毒予劉廣增」乙事有所關聯，然觀其意旨僅在佐證其移送併辦之犯罪事
    實並非無據，並未非將該部份併列為移送併辦之犯罪事實，此由該移送併辦意旨
    之犯罪事實欄僅提及上情可知。參以該案購毒之劉廣增係陳稱「向陳俊勇購毒，
    去購毒時僅見陳俊勇一人而未見及癸○○」（詳劉廣增九十二年四月十日第一次
    及第二次警訊筆錄），而陳俊勇亦未言及被告癸○○知悉其販毒卻仍予幫助（詳
    陳俊勇偵查偵查筆錄），致並無證據足資證明被告癸○○就該部分觸犯毒品危害
    防制條例之罪；雖證人王貴蘭陳稱「（癸○○住進納多利汽車旅館後，劉廣增去
    找過癸○○幾次﹖）約有十幾次，癸○○和另一男子（同住三０二室）」（詳王
    貴蘭九十二年四月十日警訊筆錄），然此係因該三０二室為被告所租（被告支付
    租金租後則提供予陳俊勇使用、而陳俊勇則免費提供毒品予被告吸食，被告不知
    陳俊勇在販賣毒品）致當劉廣增往訪三０二室之客戶時王貴蘭乃誤以為劉廣增係
    來找被告癸○○、且王貴蘭人在櫃檯致亦無從知悉劉廣增來找陳俊勇時被告癸○○是否在場（何況即使在場者亦僅係被告提供三０二室予陳俊勇居住後單純知悉
    陳俊勇竟利用該處販毒而已，非可謂被告於提供予陳俊勇居住之初即巳存有幫助
    陳俊勇販毒之幫助故意），且王貴蘭所不能確知之上開事實復經劉廣增與陳俊勇
    陳述明確確與被告癸○○無涉巳如前述，從而王貴蘭之上開陳述自不得用為不利
    於被告癸○○之事實之認定。
  (三)綜上，則併案部分並無積極證據足以證明被告癸○○有上開犯行，既未起訴到院
    ，自無從併予審理，應予退回。
據上論結，應依刑事訴訟法第三百六十八條、第三百六十九條第一項前段、第三百六
十四條、第二百九十九條第一項前段，毒品危害防制條例第四條第一、二項、第五條
第一、二項、第十八條第一項、第十九條第一項、刑法第十一條前段、第五十一條第
四款、第三十七條第一項、第三十八條第一第二款判決如主文。
本案經檢察官吳忠賢到庭執行職務。
中    華    民    國      九十三      年      九      月      七        日
                                  臺灣高等法院臺南分院刑事第五庭
                                      審判長法官  楊    明    章
                                            法官  顏    基    典
                                            法官  沈    揚    仁
右正本證明與原本無異。
如不服本判決，應於判決送達後十日內向本院提出上訴狀，其未敘述理由者並應於提
出上訴狀後十日內向本院補提理由書（應附繕本)。
                                      法院書記官  李    梅    菊
中    華    民    國      九十三      年      九      月      八        日
附錄本案論罪科刑法條全文：
毒品危害防制條例第四條：
  製造、運輸、販賣第一級毒品者，處死刑或無期徒刑；處無期徒刑者，得併科新臺
  幣一千萬元以下罰金。
  製造、運輸、販賣第二級毒品者，處無期徒刑或七年以上有期徒刑，得併科新臺幣
  七百萬元以下罰金。
毒品危害防制條例第五條：
  意圖販賣而持有第一級毒品者，處無期徒刑或十年以上有期徒刑，得併科新臺幣七
  百萬元以下罰金。
  意圖販賣而持有第二級毒品者，處五年以上有期徒刑，得併科新臺幣五百萬元以下
  罰金。
